【裁判字號】    97,訴,744
【裁判日期】    970822
【裁判案由】    毒品危害防制條例
【裁判全文】
臺灣士林地方法院刑事判決               97年度訴字第744號
公  訴  人  臺灣士林地方法院檢察署檢察官
被      告  甲○○
                    （另案羈押於臺灣士林看守所）
上列被告因毒品危害防制條例案件，經檢察官提起公訴（97年度
毒偵字第1273號、第1382號、第1383號），被告於本院準備程序
中就被訴事實為有罪之陳述，經合議庭裁定由受命法官獨任進行
簡式審判程序審理，判決如下：
    主  文
甲○○施用第一級毒品，累犯，處有期徒刑拾月；又施用第一級
毒品，累犯，處有期徒刑拾月；又施用第二級毒品，累犯，處有
期徒刑陸月；又施用第二級毒品，累犯，處有期徒刑陸月；應執
行有期徒刑壹年肆月。
    事  實
一、甲○○前因施用毒品案件，經觀察、勒戒後，認無繼續施用
    毒品之傾向，於民國94年6月21日執行完畢釋放出所，並由
    台灣士林地方法院檢察署檢察官以94年度毒偵字第107 號為
    不起訴處分確定，復因分別連續施用第一級毒品海洛因、第
    二級毒品甲基安非他命案件，經本院於95年11月27日，以95
    年度訴字第884 號判決處應執行有期徒刑9 月確定，並於96
    年4 月12日入監服刑，嗣經裁定減刑為有期徒刑4 月15日，
    於96年8 月8 日易科罰金執行完畢。詎仍不知悔改，於前案
    觀察、勒戒執行完畢釋放後5 年內，復分別基於施用第一級
    毒品海洛因及第二級毒品安非他命之犯意，（一）於97年4
    月15日上午約7 時許，在臺北市士林區○○○路○ 段106 巷
    116 號之籍設處，以將海洛因摻入香菸點燃之方式，施用海
    洛因1 次。（二）於97年4 月15日上午約9 時許，在臺北市
    士林區○○○路○ 段106 巷116 號之籍設處，以將安非他命
    置於玻璃球燒烤產生煙霧之方式，施用安非他命1 次。（三
    ）於97年5 月28日晚間約11時許，在臺北市士林區○○○路
    ○ 段27巷13號之現住處，以將海洛因摻入香菸點燃之方式，
    施用海洛因1 次。（四）於97年5 月29日凌晨約1 時許，在
    臺北市士林區○○○路○ 段27巷13號之現住處，以將安非他
    命置於玻璃球燒烤產生煙霧之方式，施用安非他命1 次。嗣
    於97年4 月15日23時、97年5 月29日23時30分許，在臺北縣
    蘆洲市○○路10之1 號3 樓友人李威政（施用毒品部分另案
    由臺灣板橋地方法院檢察署偵辦）之住處、臺北市士林區○
    ○○路○ 段27巷13號之現住處，為警查獲，經採集其尿液送
    驗後，均呈海洛因、安非他命陽性反應，始悉上情。
二、案經臺北市政府警察局報請台灣板橋地方法院檢察署呈請台
    灣高等法院檢察署令轉台灣士林地方法院檢察署及台北市政
    府警察局大同分局、海洋巡防總局第二海巡隊報請台灣士林
    地方法院檢察署檢察官偵查起訴，被告於準備程序中為有罪
    之陳述，經合議庭裁定由受命法官獨任進行簡式審判程序審
    理。
    理  由
一、上揭犯罪事實，業據被告甲○○於本院審理中坦承不諱（本
    院卷97年7 月22日準備程序及審判筆錄），其於97年4 月15
    日、同年5 月29日為警採集之尿液，經送鑑定，結果均呈安
    非他命類、鴉片類陽性反應，有台灣尖端先進生技醫藥股份
    有限公司97年4 月30日、97年6 月1 日濫用藥物檢驗報告各
    1 紙在卷為憑，足認被告自白施用海洛因、甲基安非他命之
    犯行與事實相符。又被告前因施用毒品案件，經觀察、勒戒
    後，認無繼續施用毒品之傾向，於94年6 月21日執行完畢釋
    放出所，並由台灣士林地方法院檢察署檢察官以94年度毒偵
    字第107 號為不起訴處分確定乙節，復有台灣高等法院被告
    前案紀錄表等件在卷為憑，被告於前揭觀察勒戒執行完畢後
    5 年內再度施用毒品，犯行明確，堪以認定。
二、按海洛因、甲基安非他命分別為毒品危害防制條例第2 條第
    2 項第1 款、第2 款所稱之第1 級毒品、第2 級毒品，均不
    得施用、持有。核被告先後2 次施用海洛因之行為，均係犯
    毒品危害防制條例第10條第1 項之施用第1 級毒品罪；先後
    2 次施用甲基安非他命之行為，均係犯同條例第10條第2 項
    之施用第2 級毒品罪。其施用前持有海洛因、甲基安非他命
    之低度行為均分別為施用之高度行為吸收，不另論罪。所犯
    4 罪間，犯意個別，行為互殊，應分論併罰之。又，被告前
    因連續施用第一級毒品海洛因、第二級毒品甲基安非他命案
    件，經本院於95年11月27日以95年度訴字第884 號判決處應
    執行有期徒刑9 月確定，並於96年4 月12日入監服刑，嗣經
    裁定減刑為有期徒刑4 月15日，於96年8 月8 日易科罰金執
    行完畢，有被告全國前案紀錄表在卷為憑，5 年內故意再犯
    本件有期徒刑以上之罪，為累犯，依法加重其刑。爰審酌被
    告因施用毒品案件，業經觀察、勒戒及刑之處罰，仍無法戒
    除毒癮，又再犯本案施用毒品，原應重懲，惟念其施用毒品
    乃戕害個人身心健康，尚未流毒他人等一切情狀，分就所犯
    各罪量處如主文所示，並定其應執行刑。
據上論斷，應依刑事訴訟法第273 條之1 第1 項、第299 條第1
項前段，毒品危害防制條例第10條第1 項、第2 項，刑法第11
條前段、第47條第1項、第51條第5 款，判決如主文。
本案經檢察官徐名駒到庭執行職務。
中    華    民    國    97    年    8    月    22     日
                  刑事第六庭法  官  楊得君
以上正本證明與原本無異。
如不服本判決，應於判決送達後10日內向本院提出上訴狀，上訴
狀並應敘明上訴理由。
                            書記官  陳佳伶
中    華    民    國    97    年    8     月    22    日
附錄法條：
毒品危害防制條例第10條第1項、第2項
施用第一級毒品者，處 6 月以上 5 年以下有期徒刑。
施用第二級毒品者，處3年以下有期徒刑。


司法院資訊處製作；財團法人民間司法改革基金會備份。
